【裁判字號】    95,訴,309
【裁判日期】    950323
【裁判案由】    槍砲彈藥刀械管制等
【裁判全文】
臺灣板橋地方法院刑事判決               95年度訴字第309號
公  訴  人  臺灣板橋地方法院檢察署檢察官
被      告  甲○○
選任辯護人  楊景超律師
上列被告因違反槍砲彈藥刀械管制條例等案件，經檢察官提起公
訴（94年度偵字第14100號），本院判決如下：
    主  文
甲○○未經許可，寄藏其他可發射子彈具殺傷力之改造手槍，累
犯，處有期徒刑參年貳月，併科罰金新臺幣萬元，罰金部分如
易服勞役，以新台幣玖佰元即銀元佰元折算壹日；扣案之仿FN
廠1910型半自動手槍製造之改造手槍壹支（含彈匣壹個，槍枝管
制編號0000000000號）沒收。又意圖為自己不法之所有，而侵占
離本人所持有之物，處罰金銀元伍仟元，如易服勞役，以銀元
佰元折算壹日。主刑罰金刑部分，應執行罰金新臺幣肆萬元，如
易服勞役，以新台幣玖佰元即銀元佰元折算壹日。
    事    實
一、甲○○曾因違反毒品危害防制條例案件，於民國90年4 月30
    日經本院以90年度易字第660 號判決判處有期徒刑4 月確定
    ，又因搶奪案件，經本院於90年7 月30日以90年度訴字第39
    0 號判決判處有期徒刑6 月確定，該2 罪嗣經本院以90年度
    聲字第2581號裁定應執行刑有期徒刑9 月確定；再因違反毒
    品危害防制條例案件，於91年1 月28日經本院以90年度易字
    第3176號判決判處有期徒刑6 月確定，復因竊盜案件，經本
    院於91年5 月23日以91年度重簡字第82號判決判處有期徒刑
    4 月確定，該2 罪嗣經本院以91年度聲字第1271號裁定應執
    行刑有期徒刑9 月確定；以上4 罪於92年10月15日縮刑期滿
    執行完畢（於本件未經許可寄藏其他可發射子彈具有殺傷力
    之改造手槍罪部分構成累犯）。詎林鈺琦猶不知悔改，明知
    可發射子彈具有殺傷力之改造手槍，屬於槍砲彈藥刀械管制
    條例第4 條第1 項第1 款管制之槍砲，非經主管機關許可，
    不得寄藏之，竟基於寄藏具有殺傷力改造手槍之犯意，於94
    年8 月19日凌晨2 時許，在台北縣蘆洲市○○路某「四海遊
    龍」鍋貼店內，受真實姓名年籍不詳自稱「楊智」之男子委
    託，代為保管可擊發適用子彈、具有殺傷力之仿FN廠1910型
    半自動手槍製造之改造手槍1 支（含彈匣1 個，槍枝管制編
    號0000000000號）後，旋即藏放於身邊而隨身攜帶之。嗣林
    鈺琦於同日凌晨6 時許，在台北縣三重市○○街某不知名電
    動玩具店內，拾獲乙○○所有之國民身分證1 張（該身分證
    係詹順峻於94年8 月18日17時40分許，在臺北縣三重市○○
    街55巷158 號6 樓住處，與提款卡、現金等物一同遭人竊取
    ，而屬脫離其本人所持有之物），竟意圖為自己不法之所有
    ，將上開脫離本人所持有之國民身分證卡1 張放置在自己皮
    夾內，予以侵占入己。迄同日即94年8 月19日（起訴書誤載
    為18日）20時許，為警在臺北縣三重市○○路○ 段43巷21號
    前查獲，並扣得上述改造手槍1 支（含彈匣1 個）。
二、案經台北縣政府警察局三重分局（起訴書誤載為新莊分局）
    報告臺灣板橋地方法院檢察署檢察官偵查起訴。
    理    由
一、上揭事實，業據被告林鈺琦於警詢、檢察官偵查及本院審理
    時均坦承不諱，並經證人即被害人詹順峻於警詢時證述明確
    ，復有贓物認領保管單1 件附卷及改造手槍1 支（含彈匣1
    個）扣案足資佐證。且扣案之改造手槍1 支，經送內政部警
    政署刑事警察局鑑驗結果，認送鑑改造八釐米手槍1 支（槍
    枝管制編號：0000000000號），係由仿FN廠1910型半自動手
    槍製造之金屬玩具手槍，換裝土造金屬槍管改造而成之改造
    手槍，機械性能良好，可擊發適用之子彈，認具殺傷力，有
    該局94年9 月5 日刑鑑字第0940130867號槍彈鑑定書1 件附
    卷可稽，堪認前開改造手槍確具有殺傷力甚明。綜上，足認
    被告所為自白與事實相符，應堪採信。本件事證明確，被告
    犯行洵堪認定，應依法論科。
二、按所謂「寄藏」係指受人委託代為保管之意，本件被告受真
    實姓名年籍不詳自稱「楊智」之男子委託保管扣案之改造手
    槍，是核被告所為，係犯槍砲彈藥刀械管制條例第8 條第4
    項之未經許可寄藏其他可發射子彈具有殺傷力之改造手槍罪
    。另被告侵占被害人詹順峻所失竊之國民身分證，該身分證
    在性質上應係離本人所持有之物，是核被告所為，係犯刑法
    第337 條之侵占離本人所有之物罪（起訴書所犯法條欄雖記
    載「核被告所為，係犯刑法第337 條侵占遺失物罪嫌」，惟
    因其所認定之犯罪事實與前開本院所認定之犯罪事實間僅侵
    占客體之性質略有不同，其基本犯罪事實則屬同一，所應適
    用之法條亦屬相同，故無變更法條之必要，附此敘明之。）
    。被告所犯上開二罪間，犯意各別，罪名不同，應予分論併
    罰。又被告曾因違反毒品危害防制條例案件，於90年4 月30
    日經本院以90年度易字第660 號判決判處有期徒刑4 月確定
    ，又因搶奪案件，經本院於90年7 月30日以90年度訴字第39
    0 號判決判處有期徒刑6 月確定，該2 罪嗣經本院以90年度
    聲字第2581號裁定應執行刑有期徒刑9 月確定；再因違反毒
    品危害防制條例案件，於91年1 月28日經本院以90年度易字
    第3176號判決判處有期徒刑6 月確定，復因竊盜案件，經本
    院於91年5 月23日以91年度重簡字第82號判決判處有期徒刑
    4 月確定，該2 罪嗣經本院以91年度聲字第1271號裁定應執
    行刑有期徒刑9 月確定；以上4 罪於92年10月15日縮刑期滿
    執行完畢乙節；有台灣高等法院被告前案紀錄表一件在卷可
    考，其於上開有期徒刑執行完畢後，5 年內再犯本件有期徒
    刑以上之未經許可寄藏其他可發射子彈具有殺傷力之改造手
    槍罪，為累犯，應依刑法第47條之規定加重其刑。爰審酌被
    告明知槍枝影響社會治安重大，竟未經許可寄藏改造手槍，
    對於他人之生命、身體形成潛在威脅，並害及整體秩序與生
    活安全，兼衡被告之素行資料，犯罪之動機、目的、手段及
    犯罪後已坦承犯行、態度尚稱良好等一切情狀，分別量處如
    主文所示之刑，並就罰金刑部分諭知易服勞役之折算標準及
    定其應執行之刑，以資儆懲。
三、扣案之可擊發適用子彈、具有殺傷力之仿FN廠1910型半自動
    手槍製造之改造手槍1 支（含彈匣1 個，槍枝管制編號0000
    000000號），為違禁物，不問屬於犯人與否，應依刑法第38
    條第1 項第1 款規定宣告沒收之。
據上論斷，應依刑事訴訟法第299 條第1 項前段，槍砲彈藥刀械
管制條例第8 條第4 項，刑法第11條前段、第47條、第337 條、
第42條第2 項、第38條第1 項第1 款、第51條第7 款，罰金罰鍰
提高標準條例第1 條前段、第2 條，現行法規所定貨幣單位折算
新臺幣條例第2 條，判決如主文。
本案經檢察官王聖涵到庭執行職務。
中    華    民    國   95    年    3     月    23    日
                    刑事第七庭  審判長法  官  胡堅勤
                                      法  官  王瑜玲
                                      法  官  崔玲琦
上列正本證明與原本無異。
如不服本判決，應於送達後十日內向本院提出上訴狀。
中    華    民    國   95    年    3     月    24    日
                                      書記官  謝秀青
附錄本案論罪科刑法條全文：
槍砲彈藥刀械管制條例第8條第4項
未經許可，製造、販賣或運輸鋼筆槍、瓦斯槍、麻醉槍、獵槍、
空氣槍或第四條第一項第一款所定其他可發射金屬或子彈具有殺
傷力之各式槍砲者，處無期徒刑或五年以上有期徒刑，併科新臺
幣一千萬元以下罰金。
未經許可，轉讓、出租或出借前項所列槍枝者，處五年以上有期
徒刑，併科新臺幣一千萬元以下罰金。
意圖供自己或他人犯罪之用，而犯前二項之罪者，處無期徒刑或
七年以上有期徒刑，併科新臺幣一千萬元以下罰金。
未經許可，持有、寄藏或意圖販賣而陳列第一項所列槍枝者，處
三年以上十年以下有期徒刑，併科新臺幣七百萬元以下罰金。
第一項至第三項之未遂犯罰之。


司法院資訊處製作；財團法人民間司法改革基金會備份。
